# 求助陈版，关于新租赁准侧续租权的问题

提问人：猪猪丹 时间：2022-05-13 09:14:15
陈版主：
企业于2019.04-2021.3月，2021.04-2022.03月，2022.04-2025.3月分别与同一个单位签署了租赁合同，其中19-22年 3 月份的合同租金金额是 3 万元，22.04月份起是 5 万元，请问是不是可以确定了租赁期为 6 年，核算的时候是三个合同分别核算再汇总还是直接当成一个合同来计算使用权资产呢？
我自己算了两版的数据，发现了分开核算和三合一核算有差异，现在不知道应该用哪个来确定，请陈版指教。

回答人：chenyiwei
如果租赁的场地不变，前后两个租约的租赁期是无缝衔接的，则应考虑以往历史经验确定是否事实上是连续租赁的，以确定各项租赁合同是否应合并为一项租赁处理。理论上最重要的考虑因素是：站在首次执行日或者资产负债表日等特定时点上，依据当时可获得的信息，能否合理预计将会续租（行使续租选择权）。
对于 2022 年 4 月开始的三年租约，鉴于租金增加较大，可能表明是双方重新谈判的结果，如在 2021 年初没有明显证据表明该租赁场地对承租人有特殊的重要性，或者不续租将有重大损失，则倾向于认为这两者互相独立，而不是一项连续的租赁。